【裁判字號】    99,上訴,1653
【裁判日期】    990831
【裁判案由】    違反毒品危害防制條例
【裁判全文】
臺灣高等法院臺中分院刑事判決        99年度上訴字第1653號
上  訴  人
即  被  告  甲○○
上列上訴人因違反毒品危害防制條例案件，不服臺灣彰化地方法
院99年度訴字第13號中華民國99年6月25日第一審判決（起訴案
號：臺灣彰化地方法院檢察署98年度毒偵字第2507號），提起上
訴，本院判決如下：
    主  文
上訴駁回。
    理  由
一、按依刑事訴訟法第350條、第361條、第362條、第367條規定
    ，不服地方法院之第一審判決而上訴者，須提出上訴書狀，
    並應敘述具體理由，為上訴必備之程式；其所提出之書狀未
    敘述上訴理由，或僅曾以言詞陳述上訴理由者，均應於上訴
    期間屆滿後20日內補提理由書於第一審法院。第一審法院經
    形式審查，認逾期未補提上訴理由者，應定期間先命補正；
    逾期未補正者，為上訴不合法律上之程式，應以裁定駁回。
    倘已提出上訴理由，但所提非屬具體理由者，則由第二審法
    院以上訴不合法律上之程式，判決駁回。而所謂具體理由，
    必係依據卷內既有訴訟資料或提出新事證，指摘或表明第一
    審判決有何採證認事、用法或量刑等足以影響判決本旨之不
    當或違法，而構成應予撤銷之具體事由，始克當之（例如：
    依憑證據法則具體指出所採證據何以不具證據能力，或依憑
    卷證資料，明確指出所為證據證明力之判斷如何違背經驗、
    論理法則）；倘僅泛言原判決認定事實錯誤、違背法令、量
    刑失之過重或輕縱，而未依上揭意旨指出具體事由，或形式
    上雖已指出具體事由，然該事由縱使屬實，亦不足以認為原
    判決有何不當或違法者（例如：對不具有調查必要性之證據
    ，法院未依聲請調查亦未說明理由，或援用證據不當，但除
    去該證據仍應為同一事實之認定），皆難謂係具體理由，俾
    與第二審上訴制度旨在請求第二審法院撤銷、變更第一審不
    當或違法之判決，以實現個案救濟之立法目的相契合，並節
    制濫行上訴（最高法院97年度台上字第892號判決亦同此意
    旨）。
二、本件上訴人即被告(以下稱被告)甲○○不服原審判決，提起
    上訴，其補具上訴理由略以：本人甲○○因92年度上易字第
    2153號判處有期徒刑4年8月，又因詐欺案件39年度訴字第14
    65號判處有期徒刑8月，上開二案合併執行4年10月，已於民
    國96年11月30日執行完畢，上開二案件竊盜、詐欺跟本件98
    年度毒偵字第2507號不能相提，所以不服判決云云。然被告
    既坦承伊曾因上開案件經分別判處有期徒刑並定應執行有期
    徒刑4年10月，而於96年11月30日執行完畢等情，亦有臺灣
    高等法院被告前案紀錄表可參。其於上述有期徒刑執行完畢
    後五年內再故意犯有期徒刑以上之本件施用第一級毒品罪及
    第二級毒品罪，依刑法第47條第1項規定，自應論以累犯，
    並加重其刑。原審據以論被告累犯，並加重其刑，核無不合
    。此外，被告並未依據卷內既有訴訟資料或提出新事證，具
    體指摘或表明第一審判決有何採證認事、用法或量刑有何違
    法或不當之情形。是形式上觀之，被告上訴意旨所陳，尚不
    足認原判決有何違法或不當而構成應予撤銷之理由，自難認
    其上訴已備具體理由，依上揭說明，其上訴應不合法律上之
    程式，爰不經言詞辯論予以駁回。
三、據上論斷，應依刑事訴訟法第367條前段、第372條，判決如
    主文。
中    華    民    國    99    年    8     月    31    日
              刑事第四庭  審判長法  官  洪  耀  宗
                                法  官  劉  登  俊
                                法  官  許  文  碩
以上正本證明與原本無異。
施用第一毒品罪得上訴，施用第二級毒品罪不得上訴。
如不服本判決應於收受送達後十日內向本院提出上訴狀，其未敘
述上訴之理由者並得於提起上訴後十日內向本院補提理由書（均
須按他造當事人之人數附繕本）「切勿逕送上級法院」。
                                書記官  郭  蕙  瑜
中    華    民    國    99    年    8     月    31    日

司法院資訊處製作；財團法人民間司法改革基金會備份。
